臺灣新北地方法院民事裁定
111年度小上字第165號
上  訴  人  何昆林


被  上訴人  巨拓科技有限公司

法定代理人  楊明昇
上列當事人間請求返還不當得利事件，上訴人對於中華民國111
年7月21日本院三重簡易庭111年度重小字第985號第一審判決提
起上訴，本院裁定如下：
    主  文
上訴駁回。
第二審訴訟費用新臺幣1,500元由上訴人負擔。
    理  由
一、按對於小額程序第一審判決之上訴，非以其違背法令為理由
    ，不得為之，又其上訴狀內應記載上訴理由，表明下列各款
    事項：原判決所違背之法令及其具體內容；依訴訟資料可
    認為原判決有違背法令之具體事實，民事訴訟法第436條之2
    4第2項、第436條之25分別定有明文。是當事人以小額程序
    之第一審判決違背法令為理由提起上訴時，就原判決如何不
    適用法規或適用法規不當，其上訴狀或理由書應有具體之指
    摘，並揭示該法規之條項或其內容，若係成文法以外之法則
    ，應揭示該法則之旨趣，倘為司法院解釋或最高法院之判例
    ，則應揭示該判解之字號或其內容，如依民事訴訟法第469
    條第1款至第5款所列各款事由提起上訴者，其上訴狀或理由
    書應揭示合於該條款之事實，若小額程序上訴人之上訴狀或
    理由書未依上述方法表明者，自難認已對原判決之違背法令
    有具體之指摘，其上訴即不合法（參照最高法院71年台上字
    第314 號判例意旨及民事訴訟法第436 條之32第2 項規定）
    。又依民事訴訟法第436條之32第2項準用同法第471條第1項
    之上訴法律審（第三審）之規定，小額程序之上訴人若未於
    提起上訴後20日內提出如上所述之合法上訴理由書於第二審
    法院，第二審法院無庸命其補正，即得依同法第436條之32
    第2項準用同法第444條第1項前段之規定，逕以裁定駁回之
    。
二、上訴意旨略以：伊與訴外人陳秀仁並無銷售合作關係，被上
    訴人就信泰汽車、嘉實多汽車、鴻傑汽車等3家汽車保養廠
    之應收總帳款新臺幣（下同）57,000元係由陳秀仁私自收取
    ，故應由陳秀仁將上開貨款交付被上訴人，詎原審不察，遽
    命伊給付被上訴人51,300元，爰不服原判決，提起上訴等語
    。
三、核上訴人上開所陳上訴理由，顯僅就原審判決認定之事實再
    為爭執，未具體指摘原審判決有何違背法令之處，且就整體
    訴訟資料亦無從認定原審判決有何違背法令之具體事實，是
    本件上訴為不合法，揆諸前開法條說明，逕以裁定駁回之。
四、本件第二審訴訟費用應依民事訴訟法第436條之32第1項準用
    第436條之19條第1項之規定，確定其數額為1,500元，應由
    上訴人負擔。
五、依民事訴訟法第436條之32第1項、第2項、第471條第1項、
    第444條第1項前段、第95條、第78條、第436條之19第1項，
    裁定如主文。
中　　華　　民　　國　　111 　年　　11　　月　　8 　　日
                民事第四庭    審判長法　官　張筱琪
                                    法　官　趙伯雄
                                    法　官　古秋菊
以上正本係照原本作成
不得抗告
中　　華　　民　　國　　111 　年　　11　　月　　8 　　日
                                    書記官　劉馥瑄